# 请问各位大神一个企业发展基金的问题

提问人：rebecca_xu 时间：2017-09-08 13:09:23
我是一家合资企业，以前公司章程有对于企业储备基金和企业发展基金有规定。考虑到这两项基金本身不是法定的基金，现在我们想把其中的企业发展基金给冲回，不知道可行吗？

回答人：chenyiwei
不可以。虽然这两项基金的提取比例都是董事会制定的，但其用途只有弥补亏损、转增资本、扩充生产规模等，不能再转回到未分配利润用于向股东分配股利。这种情况类似于盈余公积，本身就是限制股利分配的手段，如果允许计提后再转回，也就失去了意义。